【裁判字號】    98,易,3149
【裁判日期】    990331
【裁判案由】    毀損
【裁判全文】
臺灣板橋地方法院刑事判決              98年度易字第3149號
公  訴  人  臺灣板橋地方法院檢察署檢察官
被      告  乙○○
上列被告因毀損案件，經檢察官提起公訴（98年度調偵字第1408
號），本院判決如下：
    主  文
乙○○犯毀損他人物品罪，處罰金新臺幣壹萬元，如易服勞役，
以新臺幣壹仟元折算壹日。
    事  實
一、乙○○係蔡俊雄（已歿）之胞弟，於民國98年2 月5 日13時
    許，至蔡俊雄位於臺北縣三重市○○○路145 巷17號1 樓之
    住處，與蔡俊雄因細故雙方發生口角爭執，遂於離去之際將
    前開住處1 樓之紗門、鐵捲門，即基於毀損之犯意，以腳用
    力踢擊前開鐵捲門並大力開紗門，使紗門上方控制紗門自動
    關合之伸縮繩毀損致令不堪用，足生損害於蔡俊雄。
二、案經蔡俊雄訴由臺北縣政府警察局三重分局移送臺灣板橋地
    方法院檢察署檢察官偵查起訴。
    理  由
壹、程序方面有關證據能力部分：刑事訴訟法第159 條第1 項雖
    規定，被告以外之人於審判外之言詞或書面陳述，除法律有
    規定外，不得作為證據。惟同法第159 條之5 明定：「被告
    以外之人於審判外之陳述，雖不符前4 條之規定，而經當事
    人於審判程序同意作為證據，法院審酌該言詞陳述或書面陳
    述作成時之情況，認為適當者，亦得為證據。」、「當事人
    、代理人或辯護人於法院調查證據時，知有第159 條第1 項
    不得為證據之情形，而未於言詞辯論終結前聲明異議者，視
    為有前項之同意。」，其立法理由在於傳聞證據未經當事人
    之反對詰問予以核實，乃排斥其證據能力。惟當事人如放棄
    對原供述人之反對詰問權，於審判程序表示同意該等傳聞證
    據可作為證據，此時，法院除認該傳聞證據欠缺適當性外，
    自可承認其證據能力。又當事人、代理人或辯護人於調查證
    據時，知有刑事訴訟法第159 條第1 項不得為證據之情形，
    卻表示「對於證據調查無異議」、「沒有意見」等意思，而
    未於言詞辯論終結前聲明異議者，應視為已有將該等傳聞證
    據採為證據之同意，最高法院93年度台上字第3533號、94年
    度台上字第2976號判決亦採同一見解。經查：本案被告及檢
    察官於本院審判期日，對於下列經本院調查之證據方法，均
    表示對證據能力不爭執，復於審判期日就本院一一提示之前
    揭證據方法於言詞辯論終結前，均亦未就所調查之證據主張
    有刑事訴訟法第159 條第1 項不得為證據之情形，是參照上
    開說明要旨，本案經調查之證據，均有證據能力，合先敘明
    。
貳、實體方面
一、訊據被告乙○○固坦承有踢鐵門及大力開紗門，惟矢口否認
    右述犯行，辯稱：我有踢鐵門，鐵門沒壞，我雖然大力開紗
    門，紗門是因為舊了才壞掉，而且那時候告訴人要拿東西打
    我，我要跑走當然會大力開門云云。經查：證人甲○○於本
    院審理時證稱：當初會在現場，是因為被告、告訴人在爭吵
    ，被告有開紗門很大力並且踢紗門鐵板部分，造成紗門損壞
    ，警察後來有拍照等語在卷。被告亦自承有很大力開紗門，
    紗門因此跳起來等語，是證人所證上情自足採信，而紗門之
    伸縮繩經外力大力拉扯，會造成失去彈性、斷裂而損壞之情
    ，一般常人均知悉，被告於前往告訴人之住處雙方起爭執後
    離去，被告開門離去即可，卻於離去之際大力拉門，並造成
    門因此跳起來，此亦有現場照片足稽，被告顯有毀損之故意
    ，洵無疑義。再告訴人事後隨即報警處理，並經到場之警員
    拍照存證，上開紗門伸縮繩部分確以毀損，並有照片足稽，
    亦堪信實，是被告辯稱：因為舊了才壞掉云云，顯不足採信
    ，被告所辯委無足採，其犯行洵堪認定，應依法論科。
二、核被告所為，係犯刑法第354 條之毀損罪。爰審酌被告之素
    行尚可，此有臺灣高等法院被告前案紀錄表附卷可稽，告訴
    人不願民事和解賠償損害，兼衡被告之智識程度、生活狀況
    、犯罪之動機、目的、手段、所毀損財物之價值等一切情狀
    ，量處如主文所示之刑，並諭知易服勞役之折算標準。
據上論斷，應依刑事訴訟法第299 條第1 項前段，刑法第354 條
、第42條第3 項前段，刑法施行法第1 條之1 第1 項、第2 項前
段，判決如主文。
本案經檢察官賴建如到庭執行職務。
中    華    民    國    99    年    3     月    31    日
                  刑事第四庭  法  官  徐子涵
上列正本證明與原本無異。
如不服本判決，應於判決送達後10日內敘明上訴理由，向本院提
出上訴狀 (應附繕本) ，上訴於臺灣高等法院。其未敘述上訴理
由者，應於上訴期間屆滿後20日內向本院補提理由書「切勿逕送
上級法院」。
                              書記官  張桐嘉
中    華    民    國    99    年    3     月    31    日
附錄本案論罪科刑法條全文：
刑法第354條：
毀棄、損壞前二條以外之他人之物，或致令不堪用，足以生損害
於公眾或他人者，處 2 年以下有期徒刑、拘役或 500 元以下罰
金。

司法院資訊處製作；財團法人民間司法改革基金會備份。
